【裁判字號】    99,毒抗,67
【裁判日期】    990610
【裁判案由】    聲請觀察勒戒
【裁判全文】
臺灣高等法院高雄分院刑事裁定          99年度毒抗字第67號
抗  告  人
即  被  告  甲○○
上列抗告人因聲請觀察勒戒案件，不服臺灣屏東地方法院中華民
國99年4 月30日裁定（99年度毒聲字第207 號），提起抗告，本
院裁定如下：
    主  文
抗告駁回。
    理  由
一、抗告意旨略以：抗告人並未施用毒品，尿液檢驗報告所載之
    陽性反應，實係抗告人於檢驗前因手指受傷，擦藥及服用醫
    師所開具之藥物所致，該檢驗報告對抗告人實為不公，應有
    重新檢驗之必要性。抗告人亦無勒戒之必要性，原審裁定抗
    告人應送勒戒處所施以觀察、勒戒，為有不當，爰依法提起
    抗告云云。
二、原審以：(一)聲請意旨如附件聲請書所載。(二)按犯毒品危害防
    制條例第10條之罪者，檢察官應聲請法院裁定，令被告入勒
    戒處所觀察、勒戒，其期間不得逾2 月，同條例第20條第1
    項定有明文。(三)經查，本件被告甲○○為警查獲時採尿送驗
    結果確呈甲基安非他命之陽性反應，有台灣檢驗科技股份有
    限公司濫用藥物尿液檢驗報告1 紙在卷可稽（見警卷第22頁
    ），上述鑑驗結果，係檢驗機關本於專業知識及以精密儀器
    或科學檢驗方法所得之結論，自可憑信，足見被告確有施用
    第二級毒品甲基安非他命之事實無訛。本件聲請核無不合，
    應予准許。爰裁定被告甲○○施用第二級毒品，令入勒戒處
    所觀察、勒戒，其期間不得逾貳月等情。
三、本院查被告甲○○為警查獲時採尿送驗結果確呈甲基安非他
    命之陽性反應，有台灣檢驗科技股份有限公司濫用藥物尿液
    檢驗報告1 紙在卷可稽，該檢驗方法係以EIA 酵素免疫分析
    法做初步檢驗，再以GC/MS 氣相層析/ 質譜儀法複驗確認。
    而所謂「氣相層析質譜儀」包括「氣相層析儀」及「質譜儀
    」二部分，在「氣相層析儀」部分，其方法為將物質氣化後
    ，再經分析管分離，由於各種物質之沸點及對管柱之吸附力
    不同，在經過檢測器（detector）測定後，表現出不同的滯
    留時間（retension time），利用滯留時間來判定是何種物
    質；而「質譜儀」部分為檢測器，能將物質撞擊成碎片，記
    錄其質譜圖，因每個化合物之鍵結能力不同，故不同之物質
    會有其特定之質譜圖，因此在物質之判斷上有若指紋鑑定，
    因此，理論上如果扣除人為因素（例如檢體之間的污染）不
    與列計者，氣相層析質譜儀之精確度接近百分之百，自可排
    除偽陽性反應產生可能之情形，抗告人抗辯稱尿液檢驗報告
    所載之陽性反應，實係抗告人於檢驗前因手指受傷，擦藥及
    服用醫師所開具之藥物所致一節，自無足採信。被告確有施
    用第二級毒品安非他命之行為甚明，其否認施用毒品，要無
    足取，被告聲請再次就其尿液檢驗，核無必要。被告雖又辯
    稱依據濫用藥物尿液檢驗作業準則第23條規定，得聲請複驗
    云云。然濫用藥物尿液檢驗作業準則第23條係規定：「委驗
    機構對尿液檢驗結果有疑義時，得於接獲檢驗報告後14日內
    ，敘明原因要求複驗。」，即得要求複驗者，以委驗機構為
    限，不包括被告，被告就此部分尚有誤會，附此說明。原審
    因而裁定被告令入勒戒處所觀察、勒戒，其期間不得逾2 月
    ，並無不合。本件抗告，並無理由，應予駁回。
據上論結，應依刑事訴訟法第412 條，裁定如主文。
中    華    民    國    99    年    6     月    10    日
                刑事第五庭    審判長法  官  曾永宗
                                    法  官  鍾宗霖
                                    法  官  任森銓
以上正本證明與原本無異。
不得再抗告。
中    華    民    國    99    年    6     月    10    日
                                    書記官  呂素珍

司法院資訊處製作；財團法人民間司法改革基金會備份。
